臺灣橋頭地方法院民事判決　　　　　　110年度旗小字第309號
原　　　告　許慶龍　
被　　　告　謝玉婷　

訴訟代理人　蔡順孝　
上列當事人間損害賠償事件，本院於民國110 年11月23日言詞辯
論終結，判決如下：
    主      文
被告應給付原告新臺幣陸仟陸佰玖拾陸元。
原告其餘之訴駁回。
訴訟費用新臺幣壹仟元，其中新臺幣壹佰玖拾元由被告負擔，餘
由原告負擔。
本判決關於原告勝訴部分得假執行。但被告如以新臺幣陸仟陸佰
玖拾陸元為原告預供擔保，免為假執行。
    事實及理由
一、原告主張：被告於民國109 年11月22日14時52分許，駕駛車
    牌號碼000 －0000號自用小客車（下稱系爭小客車），沿高
    雄市旗山區樹人路機慢車道由東向西行駛至無名巷口時，原
    應注意汽車行駛時，應依規定車道行駛，且行經無號誌路口
    時，應減速慢行，竟疏未注意及此，而不慎擦撞訴外人許志
    達所有，由原告所駕駛車牌號碼0000－00號自用小貨車（下
    稱系爭小貨車）致損。經修復後，支出修復費用新臺幣（下
    同）35,193元（含零件24,225元、工資10,968元），許志達
    已將車損損害賠償請求權讓與原告，爰依侵權行為、債權讓
    與法律關係提起本訴。聲明：被告應給付原告新臺幣35,193
    元。
二、被告則以：系爭小貨車應僅有頭燈、右霧燈、前保險桿受損
    等車損，水箱、油管等應非本件車禍所肇致等語，資為抗辯
    。聲明：原告之訴駁回。
三、本院得心證理由：
（一）原告主張兩造於前揭時地發生車禍，致系爭小貨車受有頭
      燈、右霧燈、前保險桿受損，經修復後支出24,369元（含
      零件16,101元、工資8,268 元），原告已受讓系爭小貨車
      車損損害賠償請求權，及被告就本件車禍有未規定車道行
      駛，且行經無號誌路口時，未減速慢行之過失等情，業據
      提出債權讓與證明書、高雄市車輛行車事故鑑定覆議會覆
      議意見書、結帳工單、統一發票為證（本院卷第13、21、
      22、27頁），並有高雄市政府警察局交通警察大隊函所附
      初步分析研判表、照片、現場圖、調查紀錄表、調查報告
      表（一）（二）可稽（本院卷第51至66頁），且為被告所
      不爭執（本院卷第76、77頁），堪信原告主張為真。是以
      ，被告對本件車禍之發生為有過失，且其過失與系爭小貨
      車所受損害間有相當因果關係，自應對原告負侵權行為損
      害賠償責任。
（二）次按損害之發生或擴大，被害人與有過失者，法院得減輕
      賠償金額，或免除之。汽車行駛至交岔路口，轉彎車應讓
      直行車先行。民法第217 條第1 項，道路交通安全規則第
      102 條第1 項第7 款分有明定。經查：
  １、原告考領有自用小客車駕駛執照，有調查紀錄表可參（本
      院卷第63頁），應知悉前揭道路交通安全規則之規定。
  ２、原告自陳其沿高雄市○○區○○路○○○○○○○○路00
      ○0 號前側路中網狀線左轉彎時，與被告駕駛之系爭小客
      車發生擦撞（本院卷第63頁）；被告則自陳其係沿高雄市
      旗山區樹人路由東向西方向行駛（本院卷第61頁），顯見
      系爭小貨車為轉彎車、系爭小客車為直行車，依前揭規定
      ，原告自應禮讓被告先行。
  ３、因此，原告自有汽車行駛至交岔路口，轉彎車未讓直行車
      先行之過失。爰審酌兩造之違規程度與防免損害結果間之
      關係，認兩造就本件車禍，應各自負擔百分之50之過失責
      任。
（三）原告主張系爭小貨車另有水箱總成、油管之修復費用7,38
      1 元（含零件5,881 元、工資1,500 元）、3,493 元（含
      零件2,293 元、工資1,500 元），並提出結帳工單、統一
      發票為據（本院卷第23、25頁），惟為被告所否認。爰審
      酌原告係於110 年1 月18日入廠維修頭燈、右霧燈、前保
      險桿受損部分，並於同年2 月5 日修復交車，而水箱部分
      ，開單日期則係同年1 月29日，交車日期亦為同年2 月5
      日，有結帳工單可佐（本院卷第23、27頁），由此應可推
      知，應係維修人員在維修時，發現尚有水箱受損，而增加
      修復項目。而油管部分則係於110 年2 月5 日開單，亦有
      結帳工單足憑（本院卷第25頁），與頭燈、右霧燈、前保
      險桿、水箱受損部分修復時間相近，亦應可知係交車時或
      交車後，即即時發現尚有油管未修復，而再行修復。再者
      ，系爭小貨車係右前車頭與系爭小客車發生擦撞，有現場
      圖、調查紀錄表可憑（本院卷第59、63頁），與前揭結帳
      工單對照觀之，維修項目與受損害部位尚屬相符，原告主
      張可信為真實。
（四）又按負損害賠償責任者，除法律另有規定或契約另有訂定
      外，應回復他方損害發生前之原狀；該項情形，債權人得
      請求支付回復原狀所必要之費用，以代回復原狀，民法第
      213 條第1 項、第3 項定有明文。又債權人所得請求回復
      原狀之必要費用，倘以修復費用為估定其回復原狀費用之
      標準，修理時以新品換舊品時，應予折舊。經查，系爭小
      貨車之修復費用包含零件24,225元、工資10,968元，而其
      更換之零件係以新品換舊品，自應折舊。依行政院所頒固
      定資產耐用年數表及固定資產折舊率之規定，系爭小貨車
      之耐用年數為5 年，依定率遞減法每年折舊1000分之369
      ，另依營利事業所得稅查核準則第95條第6 項規定「固定
      資產提列折舊採用定率遞減法者，以1 年為計算單位，其
      使用期間未滿1 年者，按實際使用之月數相當於全年之比
      例計算之，不滿1 月者，以1 月計」，系爭小貨車自出廠
      日98年11月起，迄本件車禍發生時即109 年11月，已使用
      逾5 年，則零件扣除折舊後之修復費用估定為2,423 元（
      詳如附表之計算式），另加計無庸折舊之工資10,968元後
      ，合計13,391元。被告就本件車禍應負百分之50之責任，
      業如前述，是依前揭過失相抵之規定，原告得請求被告賠
      償之金額應減為6,696 元（計算式：13,931元Ｘ百分之50
      ＝6,696 元，元以下四捨五入）。
（五）據此，原告得請求被告給付之損害賠償金額為6,696 元，
      逾此範圍之請求，即屬無據。
四、綜上所述，原告依侵權行為、債權讓與法律關係，請求如主
    文第一項所示，為有理由，應予准許。逾此範圍，即無理由
    ，應予駁回。
五、原告勝訴部分，係適用小額訴訟程序所為被告敗訴之判決，
    依民事訴訟法第436 條之20之規定，應依職權宣告假執行。
    並依同法第436 條之23準用第436 條第2 項適用第392 條第
    2 項規定，依職權宣告被告預供擔保，免為假執行。
六、本件事證已臻明確，兩造其餘攻擊防禦方法及證據，核與判
    決結果不生影響，爰不一一論列，併此敘明。
七、訴訟費用負擔之依據：民事訴訟法第79條。
中    華    民    國   110    年    12    月    9     日
                  旗山簡易庭  法      官  呂明龍
以上正本係照原本作成。
民事訴訟法第436 條之24第2 項：對於本判決之上訴，非以違背
法令為理由，不得為之。
如對本判決上訴，須於判決送達後20日內向本院提出上訴狀，並
須表明上訴理由（上訴理由應表明一、原判決所違背之法令及具
體內容。二、依訴訟資料可認為原判決有違背法令之具體事實。
），均須按他造當事人之人數附繕本。
中    華    民    國   110    年    12    月    9     日
                              書  記  官  潘維欣
附表
－－－－－－－－－－－－－－－－－－－－－－－－
折舊時間           金額
第1年折舊值        24,225Ｘ0.369＝8,939
第1年折舊後價值    24,225－8,939＝15,286
第2年折舊值        15,286Ｘ0.369＝5,641
第2年折舊後價值    15,286－5,641＝9,645
第3年折舊值        9,645Ｘ0.369＝3,559
第3年折舊後價值    9,645－3,559＝6,086
第4年折舊值        6,086Ｘ0.369＝2,246
第4年折舊後價值    6,086－2,246＝3,840
第5年折舊值        3,840Ｘ0.369＝1,417
第5年折舊後價值    3,840－1,417＝2,423